臺灣士林地方法院小額民事判決
111年度士小字第2427號
原      告  華南產物保險股份有限公司

法定代理人  陳文智
訴訟代理人  林唯傑
被      告  陳珮貞
上列當事人間請求侵權行為損害賠償事件，本院於民國111年11
月22日言詞辯論終結，判決如下：
    主  文
被告應給付原告新臺幣參萬伍仟柒佰伍拾伍元，及自民國一百一
十一年十月二十一日起至清償日止，按週年利率百分之五計算之
利息。
原告其餘之訴駁回。
訴訟費用新臺幣壹仟元，其中新臺幣伍佰參拾伍元由被告負擔，
餘由原告負擔。
本判決原告勝訴部分得假執行。
    事實及理由要領
一、原告起訴主張：被告於民國110年8月17日上午11時50分許，
    駕駛車牌號碼000-0000號自用小客車（下稱A車），自臺北
    市○○區○○路0段000○0號前，因不依標線指示變換車道，撞損
    原告所承保之訴外人瀚斯有限公司所有、由訴外人張寶龍為
    駕駛之車牌號碼000-0000號自用小客車（下稱B車），原告
    因本件交通事故已給付被保險人新臺幣（下同）95,457元，
    而本件事故兩車駕駛互負過失責任，原告僅請求70％之賠償
    。爰依民法第184條第1項前段、第191條之2、第196條侵權
    行為損害賠償請求權、保險法第53條第1項保險代位請求權
    ，請求被告賠償損害。並聲明：被告應給付原告66.820元，
    及自起訴狀繕本送達翌日起至清償日止，按週年利率5％計算
    之利息。
二、被告答辯略以：本件事故發生時，被告雖有違規，但是不至
    於發生本件事故，且A車與B車並無碰撞，被告對於本件事故
    應不用負責等語，並聲明請求駁回原告之訴。
三、法院得心證之理由：
　㈠按因故意或過失，不法侵害他人之權利者，負損害賠償責任
    ；汽車、機車或其他非依軌道行駛之動力車輛，在使用中加
    損害於他人者，駕駛人應賠償因此所生之損害；不法毀損他
    人之物者，被害人得請求賠償其物因毀損所減少之價額，民
    法第184條第1項前段、第191條之2前段、第196條分別定有
    明文。再按物被毀損時，被害人除得依民法第196條請求賠
    償外，並不排除民法第213條至第215條之適用；依民法第19
    6條請求賠償物被毀損所減少之價額，得以修復費用為估定
    之標準，但以必要者為限（例如：修理材料以新品換舊品，
    應予折舊）（最高法院77年度第9次民事庭會議決議(一)參
    照）。末按，被保險人因保險人應負保險責任之損失發生，
    而對於第三人有損失賠償請求權者，保險人得於給付賠償金
    額後，代位行使被保險人對於第三人之請求權；但其所請求
    之數額，以不逾賠償金額為限，保險法第53條第1項亦有明
    文。
　㈡經查，原告主張之事實，已據提出與所述相符之行車執照、
    道路交通事故當事人登記聯單、估價單、統一發票等件為證
    ，並經本院依職權調取本件交通事故初步分析研判表、現場
    圖、調查報告表、現場照片等資料查核明確。按雙白實線設
    於路段中，用以分隔同向車道，並禁止變換車道；汽車在同
    向二車道以上之道路，除應依標誌或標線之指示行駛外，並
    應遵守下列規定：六、變換車道時，應讓直行車先行，並注
    意安全距離，道路交通標誌標線號誌設置規則第149條第1項
    第1款第7目、道路交通安全規則第98條第1項第6款分別定有
    明文。被告雖以上詞置辯，但依據本件當庭勘驗監視器畫面
    、機車及B車行車紀錄器畫面，勘驗結果為「A車行駛在最內
    側左轉道，前方被其他車輛擋住，因而往右跨越雙白線，想
    要變換至第二車道，當時位於A車右側第二車道之B車見狀也
    往右靠，隨後B車與B車右後方之機車（按：機車車號為000-
    0000）發生撞擊」，有本院111年11月22日勘驗筆錄及翻拍
    畫面在卷可查，依照上述勘驗結果可知，雖A、B兩車當時並
    未發生撞擊，然A車行駛於第一車道而為他車所阻，即向右
    變換車道並跨越雙白實線，顯先有不按照標線行駛之行為，
    復致使在右側B車為避免與A車發生撞擊往右靠，進而導致B
    車與右邊機車發生擦撞，亦有變換車道未讓直行車先行之舉
    ，而上開行為顯與導致B車與機車發生撞擊間具相當因果關
    係，被告自應就B車之車損負過失賠償之責，被告之抗辯為
    無理由，從而，原告本於上開法律規定，請求被告賠償B車
    修復費用，應屬有據。
　㈢依原告所提之估價單，其修復費用為95,457元（其中工資24,
    602元、材料70,855元），然而以新零件更換舊零件之零件
    折舊部分非屬必要費用，應予扣除。茲查，B車係於108年7
    月15日出廠使用（行車執照僅記載出廠年月，未載明出廠日
    ，依法推定為該月15日），有行車執照影本附卷可稽，依行
    政院所頒固定資產耐用年數表及固定資產折舊率表之規定，
    汽車耐用年數為5年，依定率遞減法每年應折舊千分之369，
    且參酌營利事業所得稅查核準則第95條第6項規定「固定資
    產提列折舊採用平均法或定率遞減法者，以1年為計算單位
    ，其使用期間未滿1年者，按實際使用之月數相當於全年之
    比例計算之，不滿1月者，以1月計」而為計算，則算至本件
    事故發生時之110年8月17日，B車已使用2年2月，是原告就
    零件部分，所得請求被告賠償之範圍，扣除折舊之後，應以
    26,477元（計算式詳附表）為限，加上其餘非屬零件之工資
    24,602元，合計為51,079元。
　㈣另按損害之發生或擴大，被害人與有過失者，法院得減輕賠 
    償金額，或免除之，民法第217條第1項訂有明文。本件事 
    故依據臺北市政府警察局交通警察大隊道路交通事故初步分
    析研判表之記載，B車駕駛張寶龍亦有未閃避未注意其他車
    輛之過失（見本院卷第31頁），且原告亦自承就本件事故應
    擔負30％之責任，故本院權衡違規情節及過失之輕重等情，
    認定本件過失比例，應由張寶龍負3成，被告負7成為合理，
    計35,755元（51,079×70％，小數點後四捨五入）。
四、從而，原告請求被告給付35,755元及自起訴狀繕本送達之翌
    日即111年10月21日起至清償日止，按週年利率5％計算之利
    息，為有理由，應予准許，逾此範圍之請求，則無理由，應
    予駁回。本件原告勝訴部分係就民事訴訟法第436條之8第1
    項適用小額程序所為被告敗訴之判決，依同法第436條之20
    規定，應依職權宣告假執行。
五、訴訟費用負擔之依據：民事訴訟法第79條。依職權確定訴訟
    費用額為1,000元（第一審裁判費），其中535元由被告負擔
    ，餘由原告負擔。
中　　華　　民　　國　 111　　年　　12 　　月　　6　　日
              　　士林簡易庭法  官  陳紹瑜
以上正本係照原本作成。
如不服本判決，應於送達後20日內，向本院提出上訴狀並應記載
上訴理由，表明關於原判決所違背之法令及其具體內容與依訴訟
資料可認為原判決有違背法令之具體事實，並繳納上訴費1,500
元，如於本判決宣示後送達前提起上訴者，應於判決送達後20日
內補提上訴理由書（須附繕本）。
中　　華　　民　　國　 111　　年　　12 　　月　　6　　日
　                          書記官  詹禾翊 
附表
-----
折舊時間           金額
第1年折舊值        70,855×0.369=26,145
第1年折舊後價值    70,855-26,145=44,710
第2年折舊值        44,710×0.369=16,498
第2年折舊後價值    44,710-16,498=28,212
第3年折舊值        28,212×0.369×(2/12)=1,735
第3年折舊後價值    28,212-1,735=26,477